臺灣宜蘭地方法院行政訴訟判決
111年度交字第33號
原      告  陳信德  
被      告  交通部公路總局臺北區監理所

代  表  人  黃鈴婷  
上列當事人間交通裁決事件，原告不服被告民國111年5月19日北
監宜裁字第43-Q00000000號違反道路交通管理事件裁決書，提起
行政訴訟，本院判決如下：
    主  文
原告之訴駁回。
訴訟費用新臺幣參佰元由原告負擔。
    事實及理由
一、程序事項：本件係因原告不服被告民國111年5月19日北監宜
    裁字第43-Q00000000號違反道路交通管理事件裁決書（下稱
    原處分）裁處罰鍰新臺幣（下同）2,700元，並記違規點數3
    點，提起行政訴訟，經核屬行政訴訟法第237條之1第1項第1
    款規定之交通裁決事件，爰依同法第237條之7規定，不經言
    詞辯論，逕為判決。
二、事實概要：緣原告於111年4月28日上午9時20分，駕駛其所
    有車牌號碼0000-00號自用小客車（下稱系爭車輛）行經宜
    蘭縣蘇澳鎮蘇港路與中正路口（下稱系爭路口）時，因有「
    駕車行經有燈光號誌管制之交岔路口闖紅燈」之違規事實（
    下稱系爭違規事實），經宜蘭縣政府警察局於111年4月28日
    填製宜警交字第Q00000000號舉發違反道路交通管理事件通
    知單當場舉發，記載應到案日期為111年5月28日前，並移送
    被告處理。原告於111年5月9日提出陳述意見，嗣經被告函
    請舉發機關協助查明事實後，認定原告有上開違規事實，爰
    依道路交通管理處罰條例第53條第1項規定，以原處分裁處
    原告罰鍰2,700元，並記違規點數3點。原告不服，遂提起本
    件行政訴訟。
三、原告起訴意旨略以：原告駕駛系爭車輛通過系爭路口時，行
    車管制號誌顯示為黃燈，舉發員警迴轉後始拍照舉發，原處
    分顯有錯誤。並聲明：原處分撤銷。
四、被告答辯略以：原告駕駛系爭車輛行駛至系爭路口時，系爭
    路口行車管制號誌已成紅燈左轉保護時相，惟原告未予以減
    速而逕自直行通過系爭路口，舉發員警將原告攔停當場舉發
    。又依法務部91年10月24日法律字第0910037755號函釋，闖
    紅燈之違規行為得以目擊方式逕行舉發，倘以科學儀器取得
    證據資料後再行製單舉發，係屬調查證據方法之一，由機關
    依職權選擇適當方式為之，無待法律規定。若以科學儀器取
    證之作法，其目的係為加強證明力，並非舉發成立要件。本
    件違規係舉發員警目睹違規經過當場舉發，舉發程序並無違
    誤。是原告確有「駕車行經有燈光號誌管制之交岔路口闖紅
    燈」之違規行為，被告依道路交通管理處罰條例第53條第1
    項規定，以原處分裁處原告罰鍰2,700元，並記違規點數3點
    ，應無違誤。並聲明：原告之訴駁回。
五、本院之判斷：
㈠、按「駕駛人駕駛車輛、大眾捷運系統車輛或行人在道路上，
    應遵守道路交通標誌、標線、號誌之指示、警告、禁制規定
    ，並服從執行交通勤務之警察或依法令執行指揮交通及交通
    稽查任務人員之指揮」、「汽車駕駛人，行經有燈光號誌管
    制之交岔路口闖紅燈者，處新臺幣1,800元以上5,400元以下
    罰鍰」、「汽車駕駛人有第53條之情形者，除依原條款處罰
    鍰外，並記違規點數3點」、「號誌燈面之鏡面排列順序，
    規定如下：一、行車管制號誌燈面中各鏡面之排列方式，得
    以橫排或縱排安裝之，橫排者由左至右，依次為圓形紅燈，
    圓形黃燈，左轉箭頭綠燈，圓形綠燈，直行箭頭綠燈，右轉
    箭頭綠燈。二、行車管制號誌於圓形紅燈燈面旁，得附設可
    顯示紅色數字燈號之方形行車倒數計時顯示器，或可附設於
    黃燈鏡面內，用以表示行車管制號誌紅燈剩餘秒數，所顯示
    之剩餘秒數僅供參考，車輛仍應遵循當時顯示之燈號行止」
    、「行車管制號誌各燈號顯示之意義如左：…二、箭頭綠燈㈠
    箭頭綠燈表示僅准許車輛依箭頭指示之方向行駛。…五、圓
    形紅燈㈠車輛面對圓形紅燈表示禁止通行，不得超越停止線
    或進入路口。㈡車輛面對與圓形紅燈同亮之箭頭綠燈時，得
    依箭頭綠燈之指示行進」，道路交通管理處罰條例第4條第2
    項、第53條第1項、第63條第1項第3款、道路交通標誌標線
    號誌設置規則第203條第1項第1、2款、第206條第2款第1目
    、第5款第1、2目分別定有明文。
㈡、原告於111年4月28日上午9時20分，駕駛系爭車輛行經系爭路
    口時，因有「駕車行經有燈光號誌管制之交岔路口闖紅燈」
    之系爭違規事實，經宜蘭縣政府警察局於111年4月28日填製
    系爭舉發通知單當場舉發，記載應到案日期為111年5月28日
    前，並移送被告處理。原告於111年5月9日提出陳述意見，
    嗣經被告函請舉發機關協助查明事實後，認定原告有上開違
    規事實，依道路交通管理處罰條例第53條第1項規定，以原
    處分裁處原告罰鍰2,700元，並記違規點數3點等情，有系爭
    舉發通知單（本院卷第33頁）、交通違規陳述單（本院卷第
    35頁）、影像檔違規照片（本院卷第47頁）、原處分暨送達
    證書（本院卷第53、55頁）、駕駛人基本資料（本院卷第69
    頁）、採證影像光碟可參。
㈢、經本院勘驗結果，系爭車輛於111年4月28日9時22分34秒由西
    往東沿蘇港路直行通過系爭路口時，系爭路口行車管制號誌
    顯示為圓形紅燈、左轉箭頭綠燈。系爭車輛於系爭路口闖越
    紅燈後沿蘇港路直行，有勘驗筆錄為證（本院卷第77 頁）
    。原告上開違規事實堪以認定。原告主張其行經系爭路口時
    行車管制號誌顯示為黃燈云云，與上開事證不符，自不足採
    。
六、綜上所述，本件原告既有前揭「駕車行經有燈光號誌管制之
    交岔路口闖紅燈」之違規行為明確，被告援引道路交通管理
    處罰條例第53條第1項規定，以原處分裁處原告罰鍰2,700元
    ，並記違規點數3點，核無違誤。原告訴請撤銷原處分，為
    無理由，應予駁回。
七、本件判決基礎已臻明確，兩造其餘之攻擊防禦方法及訴訟資
     料經本院斟酌後，核與判決結果不生影響，故無一一論述
    之 必要，併予敘明。
八、本件第一審裁判費為300元，應由原告負擔，爰確定第一審 
     訴訟費用額為原告已繳費之起訴裁判費300元。
九、據上論結，本件原告之訴為無理由，依行政訴訟法第237條
    之7、第237條之8第1項、第98條第1項前段，判決如主文。
中　　華　　民　　國　　111 　年　　10　　月　　12　　日
                  行政訴訟庭　法　官　謝佩玲
以上正本係照原本作成。
如不服本判決，應於判決送達後20日內，向本院提出上訴狀並表
明上訴理由（原判決所違背之法令及其具體內容或依訴訟資料可
認為原判決有違背法令之具體事實），其未載明上訴理由者，應
於提出上訴後20日內向本院補提理由書（上訴狀及上訴理由書均
須按他造人數附繕本，如未按期補提上訴理由書，則逕予駁回上
訴），並應繳納上訴裁判費新臺幣750元。
中    華　  民    國    111   年     10    月   13    日
                               書記官　黃家麟